---
title: "UTS Data Mining"
author: "Yully Septia Pertiwi"
date: "10/27/2020"
output:
  word_document: default
  html_document: default
  pdf_document: default
---

```{r message=FALSE, warning=FALSE}
library(tidyverse)
library(e1071)
library(caret)
```

```{r}
#Membaca data flag
flag <- read.csv("D:/Politeknik Statistika STIS/Semester 5/Data Mining dan Knowledge Management/flag.csv", header = FALSE, sep = ",")
flag <- data.frame(flag)

#Mengambil 6 data teratas
head(flag)
```

```{r}
#Data Preprocessing
#Menghilangkan attribut yang tidak penting
flag2 <- flag[,-1:-5]
flag2 <- flag2[,-2]
flag2
```

```{r}
str(flag2)
```

```{r}
#Merubah tipe atribut
flag2$V6 <- as.factor(flag2$V6)
for (i in 2:4) {
    flag2[, i] <- as.integer(flag2[, i])
}
for (i in 5:12) {
    flag2[, i] <- as.factor(flag2[, i])
}
for (i in 13:17) {
    flag2[, i] <- as.integer(flag2[, i])
}
for (i in 18:24) {
    flag2[, i] <- as.factor(flag2[, i])
}

str(flag2)
head(flag2)
```

### Split Data
Memecah data menjadi data training(80% dari data awal) dan data test (20% dari data awal)
```{r}
library(caTools)
set.seed(1234)
sampel <- sample(2, nrow(flag2), replace = T, prob = c(0.8,0.2))
trainingdat <- flag2[sampel==1, ]
testingdat <- flag2[sampel==2, ]
print(paste("Jumlah Train Dataset: ", nrow(trainingdat), "| Jumlah Test Dataset: ", nrow(testingdat)))
```

#model svm
```{r}
modelSVM <- svm(V6~., data=flag2)
summary(modelSVM)
```
Support vector kernel default adalah bertipe radial. Level 1 sampai 10 adlah kategori variabel bahasa.
language: 1=English, 2=Spanish, 3=French, 4=German, 5=Slavic, 6=Other Indo-European, 7=Chinese, 8=Arabic, 9=Japanese/Turkish/Finnish/Magyar, 10=Others

```{r}
# Predicting the training set results 
y_pred1 = predict(modelSVM, newdata = trainingdat[-1]) 
y_pred1

```

```{r}
# Confusion Matrix 
cm1 =  confusionMatrix(table(trainingdat[, 1], y_pred1))
cm1
```

```{r}
# Predicting the Test set results 
y_pred2 = predict(modelSVM, newdata = testingdat[-1]) 
y_pred2

```

```{r}
# Confusion Matrix 
cm2 =  confusionMatrix(table(testingdat[, 1], y_pred2))
cm2
```

Kesimpulan
1.Diperoleh jumlah data training sebesar 159 data, yaitu 80% dari data awal, dan untuk data testing nya yaitu sebesar 35, atau 20% dari data awal.
2. Diketahui bahwa klasifikasi model SVM pada data training bertipe C-classificaton, dengan kernel radial. Cost yaitu nilai parameter kernel bernilai 1, dan banyaknya support vector sebesar 188

